【裁判字號】    97,訴,1221
【裁判日期】    980227
【裁判案由】    過失致死等
【裁判全文】
臺灣雲林地方法院刑事判決              97年度訴字第1221號
公  訴  人  臺灣雲林地方法院檢察署檢察官
被      告  丙○○
選任辯護人  李國弘律師
上列被告因業務過失致死案件，經檢察官聲請簡易判決處刑（聲
請簡易判決處刑案號：97年度偵字第1564號、第2690號），本院
北港簡易庭認不宜依簡易判決處刑（原案號：97年度港簡字第
180 號），改依通常程序，被告於準備程序進行中，就被訴事實
為有罪之陳述，本院改行簡式審判程序審理，判決如下：
    主      文
丙○○從事業務之人，因業務上之過失致人於死，處有期徒刑陸
月，如易科罰金，以新臺幣壹仟元折算壹日，減為有期徒刑月
，如易科罰金，以新臺幣壹仟元折算壹日。緩刑貳年。
    事      實
一、(一)「中鼎工程股份有限公司」（下稱中鼎公司）承攬「臺塑
      石化股份有限公司麥寮三廠（烯烴三廠）」之「麥寮海豐
      區0000000MTA烯烴三廠建造工程」，中鼎公司再將該工程
      之「OSBL PRECOMMISSIONING 人力支援工程」轉交由下包
      廠商「乙錩機械工程有限公司」（下稱乙錩公司，已判決
      罰金新臺幣【下同】100,000 元，減為50,000元確定）承
      攬。戴釘坤（已判決有期徒刑8 月，減為有期徒刑4 月，
      緩刑2 年確定）係乙錩公司之負責人，丙○○則為乙錩公
      司六輕工業區工地現場之負責人，為從事業務之人。
    (二)陳德財於民國96年1 月11日起受雇於乙錩公司擔任鉗工。
      於96年2 月3 日凌晨0 時10分許，陳德財經戴慶隆指派，
      在雲林縣麥寮鄉臺塑工業園區內之臺塑石化股份有限公司
      麥寮三廠（烯烴三廠）冷卻水塔旁A 管架P041A 區，進行
      HC-0-4092-A1D-6 管內沖吹清潔驗收工作。乙錩公司、戴
      慶隆原應注意對於化學設備及其附屬設備之改善、修理、
      清掃、拆卸等作業，應指定專人決定作業方法及順序，並
      事先告知有關作業勞工；且對於防止高壓氣體引起之危害
      ，應有符合標準之必要安全衛生設備。而依當時情形，並
      無不能注意之情事，竟疏未注意及此，未依規定指定專人
      決定沖吹作業方法及順序，復未設置前揭安全措施。以致
      陳德財將手動閥打開後直接走向沖吹出口，而遭沖吹口4
      公斤/ 平方公分之高壓氣體直接沖吹，往後飛起並墜落，
      並因頭部直接撞擊地面而身受重傷，雖經送醫救治，惟陳
      德財仍於同日凌晨0 時55分，因頭部外傷、顱內出血，於
      抵達醫院之前即已死亡。
二、案經乙○○、甲○○○訴由雲林縣警察局臺西分局報告臺灣
    雲林地方法院檢察署檢察官偵查後聲請簡易判決處刑。
    理      由
甲、程序部分：
一、被告丙○○所犯係死刑、無期徒刑、最輕本刑為3 年以上有
    期徒刑以外之罪，其於準備程式就前揭被訴事實為有罪之陳
    述，經告知簡式審判程式之旨，並聽取其與公訴人之意見後
    ，本院認無不得或不宜改依簡式審判程式進行之處，爰依刑
    事訴訟法第273 條之1 第1 項、第284 條之1 ，裁定由受命
    法官獨任進行簡式審判程式。
二、聲請簡易判決處刑書原主張被告尚涉犯勞工安全衛生法第5
    條第1 項第6 款之規定，發生同法第28條第2 項第1 款之死
    亡災害，應依同法第31條第1 項論處，並與下列成立之業務
    過失致死罪名，有想像競合之裁判上一罪關係，惟此部分業
    經公訴人於本院98年2 月24日準備程序當庭減縮，不再主張
    ，有同日筆錄1 份在卷，本院就該部分即無須審酌，合先敘
    明。
乙、實體部分：
一、上開犯罪事實，業據被告丙○○於本院審理中坦承不諱，核
    與同案被告戴釘坤、案發時在場之葉兆耿、李建輝、蔡家成
    、死者家屬乙○○、陳德萬警詢或檢察官訊問時陳述情節相
    符，並有蒐證照片、刑案現場測繪圖、華濟醫院乙種診斷證
    明書、行政院勞工委員會中區勞動檢查所96年4 月17日勞中
    檢製字第0961006280號函暨隨函檢附之職業災害檢查報告書
    、臺灣雲林地方法院檢察署相驗筆錄、相驗屍體證明書、檢
    驗報告書各1 份附卷可憑，堪認被告自白與事實相符，本案
    事證明確，被告犯行堪以認定，應依法論科。
二、論罪科刑之理由：
    (一)核被告戴慶隆所為，係犯刑法第276 條第2 項之業務過失
      致人於死罪。
    (二)爰審酌被告並無前科，有臺灣高等法院被告前案紀錄表1
      份在卷可考，其身為乙錩公司在六輕工業區工地現場之負
      責人，為從事業務之人，應注意在場勞工之工作安全，竟
      疏未注意，致不熟練於沖吹安全之死者不慎遭沖吹口高壓
      氣體沖吹，頭部撞擊地面而傷重不治，及犯後坦白承認，
      並已於事發後3 日之96年2 月6 日，由乙錩公司出面，與
      死者家屬甲○○○概括以3,380,000 元達成和解，並已當
      場給付3,280,000 元之支票及100,000 元之現金慰問金，
      此有和解書及簽收單、支票影本各1 份在卷（原簡易庭卷
      ）可稽，態度良好等一切情狀，量處如主文所示之刑，並
      諭知易科罰金之折算標準。
    (三)又被告犯行於96年4 月24日前，合於減刑之條件，應依中
      華民國96年罪犯減刑條例第2 條第1 項第3 款、第7 條，
      於裁判時均諭知其宣告刑及按上開量處之宣告刑減得之刑
      ，並諭知易科罰金之折算標準。
    (四)本院審酌被告並無前科，未曾因故意犯罪而受有期徒刑以
      上刑之宣告，且業於事發後3 日已與死者家屬和解，展現
      高度誠意，均已如前述，信經此教訓後，應知警惕，當無
      再犯之虞，本院因認對其所宣告之刑，以暫不執行為適當
      ，爰依刑法第74條第1 項第1 款規定，併予宣告緩刑2 年
      ，以勵自新。
三、據上論斷，依刑事訴訟法第452 條、第273 條之1 第1 項、
    第299 條第1 項前段，刑法第276 條第2 項、第74條第1 項
    第1 款、第41條第1 項前段，刑法施行法第1 條之1 ，中華
    民國96年罪犯減刑條例第2 條第1 項第3 款、第7 條，判決
    如主文。
本案經檢察官郭俊男到庭執行職務
中    華    民    國    98    年    2     月    27    日
                  刑事第三庭  法  官  李貞瑩
以上正本證明與原本無異。
如不服本判決應於收受送達後十日內向本院提出上訴書狀，並應
敘述具體理由；其未敘述上訴理由者，應於上訴期間屆滿後二十
日內向本院補提理由書（均須按他造當事人之人數附繕本）「切
勿逕送上級法院」。
                              書記官  金雅芳
中    華    民    國    98    年    2     月    27    日
附錄本案論罪科刑法條全文
中華民國刑法第276條（過失致死罪）
因過失致人於死者，處 2 年以下有期徒刑、拘役或 2 千元以下
罰金。
從事業務之人，因業務上之過失犯前項之罪者，處 5 年以下有期
徒刑或拘役，得併科3 千元以下罰金。


司法院資訊處製作；財團法人民間司法改革基金會備份。
